臺灣臺中地方法院民事裁定
              111年度司監宣字第168號
聲  請  人  林佳保  




相  對  人  林保相  


上列聲請人聲請選任特別代理人事件，本院裁定如下：
    主  文
選任林家伊為受監護宣告人林保相辦理如附件所示被繼承人林宋
秀枝遺產分割相關事宜之特別代理人。
聲請程序費用新臺幣壹仟元由相對人負擔。
    理  由
一、本件聲請意旨略以：聲請人為相對人林保相（男、民國00年
    0月0日生）之胞弟，相對人前於104年1月22日法院裁定監護
    生效，由聲請人任監護人，而聲請人與相對人之母即被繼承
    人林宋秀枝於110年11月20日死亡，遺有不動產等財產，聲
    請人欲辦理被繼承人林宋秀枝之遺產分割，然相對人之法定
    代理人即聲請人亦為繼承人，有法律上之利害衝突，爰聲請
    選任關係人即相對人之堂妹林家伊（女、55年7月19日生、
    身分證統一編號：Z000000000號）為相對人辦理被繼承人遺
    產分割相關事宜之特別代理人等語，並提出本院103年度監
    宣字第1021號裁定及確定證明書、戶籍謄本、繼承系統表、
    遺產稅免稅證明書、遺產分割協議書等為證。
二、按監護人之行為與受監護人之利益相反或依法不得代理時，
    法院得因監護人、受監護人、主管機關、社會福利機構或其
    他利害關係人之聲請或依職權，為受監護人選任特別代理人
    ，民法第1098條第2項定有明文；前開規定依民法第1113條
    規定，準用於成年人之監護。
三、經查，聲請人主張之前開事實，業據其提出上開書證為證，
    而相對人前經本院以103年度監宣字第1021號裁定選定聲請
    人為相對人之監護人，亦有該裁定、戶籍謄本在卷可稽，堪
    信為真正。聲請人既為相對人之法定代理人，二人亦同為被
    繼承人林宋秀枝之繼承人，關於被繼承人林宋秀枝之遺產分
    割事宜，如擔任相對人之法定代理人，顯然利益衝突，聲請
    人依法不得代理相對人，聲請人聲請為該等事宜為相對人選
    任特別代理人，自屬有據。而關係人林家伊係為相對人之堂
    妹，且同意擔任相對人之特別代理人，有其所簽署之同意書
    在卷可憑，又據聲請人所提如附件所示更正後之遺產分割協
    議書，相對人之應繼分已獲有保障。準此，本院認由關係人
    林家伊擔任相對人辦理被繼承人林宋秀枝遺產分割相關事宜
    之特別代理人，應屬妥適，爰選任之。
四、依家事事件法第164條第2項之規定，裁定如主文。
中　　華　　民　　國　 111　　年　　5 　　月　　12　　日
                  家事法庭  司法事務官  沈珮純
以上正本係照原本作成。
如不服本裁定應於送達後10日內向本院提出抗告狀，並繳納抗告
費新臺幣1,000元。
中　　華　　民　　國　 111　　年　　5 　　月　　12　　日
                            書  記  官  張琳紫